【裁判字號】    90,裁,853
【裁判日期】    901025
【裁判案由】    有關土地登記事務
【裁判全文】
最  高  行  政  法  院  裁  定                      九十年度裁字第八五三號
    聲  請  人  甲○○
右聲請人因與相對人臺北市政府地政處間有關土地登記事務，對本院中華民國八十九
年八月十日八十九年度裁字第一○三四號裁定，聲請再審，本院裁定如左：
    主  文
再審之聲請駁回。
再審訴訟費用由聲請人負擔。
    理  由
按（舊）行政訴訟法第二十八條第一款所謂適用法規顯有錯誤，係指原裁判所適用之
法規與該案應適用之現行法規相違背、或與解釋、判例有所牴觸者而言。至於法律上
見解歧異，聲請人對之縱有爭執，要難謂為適用法規錯誤，而據為聲請再審之理由。
本件聲請人因有關土地登記事務事件，不服本院八十九年度裁字第一○三四號裁定，
主張原裁定有舊行政訴訟法第二十八條第一款即現行行政訴訟法第二百七十三條第一
項第一款適用法規顯有錯誤之再審事由，聲請再審，經查原裁定係以：「按行政機關
所為單純經辦事件處理情形之通知，並非對人民之請求有所准駁，既不因該項通知而
直接發生法律上效果，自非行政處分，不得以之為行政訴訟之標的。本件原告（即聲
請人，以下同）於民國八十四年間就臺北市內湖區○里○段十四分小段一三七地號土
地，向被告（即相對人，以下同）陳情稱，臺北市中山地政事務所未依規定辦理土地
登記，並請該所更正已辦竣之抵押權塗銷、拍賣及所有權移轉登記，經被告以八十四
年四月二十八日北市地一字第八四○一五四一五號函知所屬台北市中山地政事務所並
副知原告略以：『．．．甲○○君陳報書為中國大眾康寧互助會違法移轉本市內湖區
○里○段十四分小段一三七地號土地疑義乙案，請查明依法處理逕覆．．．。』原告
不服，提起訴願、再訴願，遞遭決定駁回，遂向本院提起行政訴訟。經查被告八十四
年十二月二十八日北市地一字第八四○一五四一五號函係將原告之陳情事項移請台北
市中山地政事務所查明依法處理逕覆，而以副本函知原告。是被告之上開函僅係將其
經辦本件處理之情形告知原告，並非對原告之上開請求有所准駁，自非行政處分。原
告對之提起本件訴訟，揆諸首揭說明，自不合法，應予駁回。」等語資為裁定之理由
，經核原裁定所適用之法規與該案應適用之現行法規並無相違背，與解釋、判例均無
相牴觸者之情形。又原裁定係以相對人之通知並非行政處分，而以程序上不合法予以
裁定駁回，並未為實體上之審理，則聲請人以原裁定實體上有行政訴訟法第二百七十
三條第一項第九款至十四款為裁定基礎之證物係偽造變造及虛偽陳述等實體上之法定
再審理由聲請再審，均難採信。至多僅能視為聲請人對上開法定再審事由條款之法律
上見解之歧異，聲請人對之縱有爭執，要難執為適用法規顯有錯誤而據為聲請再審之
理由，應認本件聲請再審意旨為顯無再審理由，應予駁回。
據上論結，本件聲請再審為顯無再審理由，爰依行政訴訟法施行法第二條、第三條、
行政訴訟法第二百八十三條、第二百七十八條第二項、第一百零四條、民事訴訟法第
九十五條、第七十八條，裁定如主文。
中    華    民    國      九十      年      十        月    二十五      日
                    最 高 行 政 法 院  第 二 庭
                                審 判 長 法  官      陳  石  獅
                                         法  官      林  家  惠
                                         法  官      彭  鳳  至
                                         法  官      高  啟  燦
                                         法  官      黃  合  文
右  正  本  證  明  與  原  本  無  異
                                         法院書記官  張  雅  琴
中    華    民    國      九十      年      十        月      三十      日


司法院資訊處製作；財團法人民間司法改革基金會備份。
